臺灣高等法院刑事裁定                 100年度聲字第2023號
聲  請  人
即  被  告  柯建發
上列被告因違反毒品危害防制條例等案件（本院100年度上訴字
第1136號），聲請具保停止羈押，本院裁定如下：
    主  文
聲請駁回。
    理  由
一、聲請人即被告柯建發因違反毒品危害防制條例第4條第2項之
    運輸第二級毒品罪，前經本院法官訊問後，認其犯罪嫌疑重
    大，所犯為最輕本刑 5年以上有期徒刑之罪，有刑事訴訟法
    第101條第1項第3款、司法院釋字第665號所定之情形，非予
    羈押，顯難進行審判及執行，有羈押之必要，於民國100年4
    月13日執行羈押，並於同年7月13日起延長羈押2月。
二、聲請意旨略以：被告及其他共犯已於偵查及審理中自白犯罪
    ，相關證物亦均已扣案，且被告無經濟能力逃亡、需撫養罹
    患重度憂鬱症而住院之子，當無逃亡或湮滅、偽造、變造證
    據或勾串共犯或證人之虞；再者，被告自身罹患諸多疾病，
    邇來天氣多變化，時常心臟無力及疼痛外，近來更因攝護腺
    腫大，導致解尿困難，又罹患膽結石因羈押致手術延宕，唯
    恐看守所之設備無法有效、即時防護與救治，故被告確有非
    保外治療顯難痊癒之情形，為此聲請准予被告交保云云。
三、經查：依被告之自白及卷內事證，足認被告涉犯運輸第二級
    毒品，而所涉運輸第二級毒品罪，係無期徒刑或最輕本刑為
    7 年以上有期徒刑之重罪，並經本院就被告二次犯行定其應
    執行之刑為有期徒刑 7年10月。衡之常情，遭判處重刑者常
    伴有逃亡之高度可能，被告既經判處重刑，自有相當理由認
    其有逃亡之可能。故羈押原因依然存在，且為確保日後審判
    進行及刑之執行，自有繼續羈押之必要性。至刑事訴訟法第
    101條第 1項第2款勾串證人，非本院羈押被告之原因，被告
    不得以案件終結為由，主張停止羈押。此外，被告自述罹患
    諸多疾病，惟據醫師表示，「其高血壓及糖尿病因能規律服
    藥，目前病情尚稱穩定」，有法務部矯正署臺北看守所 100
    年7月14日北所衛字第1000006932號函、被告就診病歷單各1
    份在卷可稽。再經本院就被告是否有聲請狀所述疾病、於看
    守所內診斷情形為何，函詢該所，該所函稱：「收容人 100
    年 4月13日入所後自訴高血壓、糖尿病、皮膚病、攝護腺等
    症，定期於所內診療，並無提及有膽結石、腎臟病變方面疾
    患。據最近一次 (100年8月2日)安排醫師診療，病情尚稱穩
    定；如其病況需要，當持續安排就診」等語，亦有該所 100
    年8月4日北所衛字第1000007663號函在卷可稽。故被告縱現
    罹疾病，惟可於看守所內診治，尚無非保外治療顯難痊癒之
    情形。從而，被告查無刑事訴訟法第 114條所定不得駁回聲
    請之情事。被告聲請具保停止羈押，為無理由，應予駁回。
據上論斷，應依刑事訴訟法第220條，裁定如主文。
中    華    民    國   100    年    8     月    19    日
                  刑事第十三庭  審判長法  官  曾德水
                                      法  官  楊貴雄
                                      法  官  宋松璟
以上正本證明與原本無異。
如不服本裁定，應於收受送達後五日內向本院提出抗告狀。
                                      書記官  蘇秋
中    華    民    國   100    年    8     月    22    日